【裁判字號】    94,簡上,1106
【裁判日期】    950509
【裁判案由】    傷害
【裁判全文】
臺灣高雄地方法院刑事判決            94年度簡上字第1106號
上  訴  人  臺灣高雄地方法院檢察署檢察官
被      告  甲○○
上列上訴人因被告傷害案件，不服臺灣高雄地方法院高雄簡易庭
94年度簡字第6153號中華民國94年11月21日第一審刑事簡易判決
（聲請簡易判決處刑案號：臺灣高雄地方法院檢察署94年度偵字
第20604 號）提起上訴，被告於本院審理時，為有罪之陳述，經
本院合議庭裁定改以簡式審判程序審理，本院管轄之第二審合議
庭判決如下：
    主  文
上訴駁回。
    事實及理由
一、本案經本院審理結果，認第一審判決之認事用法及量刑均無
    不當，應予維持，並引用附件第一審判決書記載之事實。
二、本件被告甲○○所犯係死刑、無期徒刑、最輕本刑為3 年以
    上有期徒刑以外之罪，其於準備程序中就被訴事實為有罪之
    陳述，經法官告知簡式審判程序之旨，並聽取公訴人、被告
    之意見後，本院認為適宜進行簡式審判程序，由合議庭裁定
    改依簡式審判程序審理，合先敘明。
三、上訴人即臺灣高雄地方法院檢察署檢察官雖循被害人即告訴
    人丙○○請求提起上訴，上訴意旨略以：被告甲○○犯後並
    未坦承犯行，仍飾詞狡辯，且告訴人並未毆打被告，原審未
    經實質合法調查程序，遽認告訴人與被告互毆，判決違背法
    令等語。
四、本件犯罪事實，業經被告坦承不諱，且據告訴人丙○○於警
    詢及偵查中指訴綦詳，復有高雄市立聯合醫院93年12月16日
    診斷證明書，被告之自白核與事實相符，應堪採為認定被告
    有罪之證據。本件事證明確，被告犯行堪以認定。
五、按關於通常審判程序之調查證據，如係未經合法調查之證據
    ，即不得作為判斷之依據，而被告之自白，不得作為有罪判
    決之唯一證據，仍應調查其他必要之證據，以查其是否與事
    實相符，而合法調查證據之程序，為直接、言詞、公開審理
    ，並依照嚴格證明法則，以認定犯罪事實，惟刑事訴訟法第
    449 條第1 項特別規定，簡易程序依被告在偵查中之自白或
    其他現存之證據，已足認其犯罪，事證明確，得因檢察官之
    聲請，不經通常審判程序，逕以簡易判決處刑，此為通常程
    序調查證據之例外，且簡易程序簡化法院之審理程序，法院
    關於簡易程序之審理，乃以書面、間接、不公開審理為原則
    ，並不以開庭為必要，且不適用傳聞法則。本件係由檢察官
    聲請簡易判決處刑，且經被告自白犯罪，即可逕為被告有罪
    判決，而被告迭於警詢、偵查、原審及本院審理時，辯稱是
    告訴人先推我身體，所以我就推他，我們就倒地互相拉扯等
    語，核與告訴人於偵查中指稱是被告再次欲攻擊我，我阻止
    被告時因對方衝力過大以致雙方均倒地一情相符（見94年他
    字第2623號卷94年6 月13日訊問筆錄），原審因而認定被告
    係與告訴人互毆，致告訴人受傷之犯罪事實，其認定事實並
    非未經調查證據，自不得僅因告訴人辯稱其並未與被告互毆
    ，即認原審判決有何違法或不當之處。綜上，本件原審判決
    之認事用法核無違誤，所處之刑亦屬適當，是檢察官上訴意
    旨之上開指摘原判決不當而請求撤銷原判決，為無理由，應
    予駁回。
據上論斷，應依刑事訴訟法第455 之1 第1 項、第3 項、第368
條、第373 條、第364 條、第273 條之1 第1 項，判決如主文。
本案經檢察官乙○○到庭執行職務。
中    華    民    國    95    年    5     月    9     日
                  鳳山刑事第1 庭審判長法  官  陳志銘
                                      法  官  林永村
                                      法  官  林芳華
以上正本證明與原本無異。
不得上訴。
                                      書記官  黃靖媛
中    華    民    國    95    年    5     月    12    日


司法院資訊處製作；財團法人民間司法改革基金會備份。
